【裁判字號】    90,訴,299
【裁判日期】    901030
【裁判案由】    違反毒品危害防制條例
【裁判全文】
臺灣雲林地方法院刑事判決                            九十年度訴字第二九九號
    公  訴  人  臺灣雲林地方法院檢察署檢察官
    被      告  甲○○
右列被告因違反毒品危害防制條例案件，經檢察官提起公訴（九十年度偵字第一０二
０號），本院判決如左：
    主  文
甲○○連續施用第一級毒品，累犯，處有期徒刑壹年陸月，扣案之第一級毒品海洛因
包，淨重零點玖伍公克（包裝重壹點零捌公克）、吸管貳支、分裝袋貳個均沒收銷
燬之，又連續施用第二級毒品，累犯，處有期徒刑壹年貳月，扣案之第二級毒品安非
他命貳包，驗餘淨重伍點柒陸玖肆公克（毛重陸點柒柒伍肆公克）沒收銷燬之。應執
行有期徒刑貳年陸月，扣案之第一級毒品海洛因包，淨重零點玖伍公克（包裝重壹
點零捌公克）、吸管貳支、分裝袋貳個、第二級毒品安非他命貳包，驗餘淨重伍點柒
陸玖肆公克（毛重陸點柒柒伍肆公克）均沒收銷燬之。
    事  實
一、甲○○前因違反麻醉藥品管理條例案件，經法院判處有期徒刑八月，於民國八十
    六年六月二日執行完畢。又因施用毒品案件，經本院以八十七年度毒聲字第二四
    二號裁定送觀察勒戒後，認無繼續施用毒品傾向，由檢察官以八十七年偵字第四
    ０六六號為不起訴處分。後又因施用毒品案件，經本院以八十八年毒聲字第一五
    四一號裁定送觀察勒戒，認有繼續施用毒品傾向，復經本院以八十九年毒聲字第
    三六號裁定送強制戒治，檢察官並提起公訴，經本院於八十九年三月八日，以八
    十九年訴字第三四號判處有期徒刑四月、八月，並定其應執行刑有期徒刑十月。
    其後因戒治成效合格，由本院以八十九年毒聲字第一五二三號裁定停止戒治，並
    付保護管束，甲○○於八十九年七月一日離開戒治所。詎甲○○於停止戒治期間
    ，拒不接受採尿三次，違反保護管束應遵守之事向情節重大，經本院以八十九年
    毒聲字第一五二三號裁定撤銷停止戒治，令入戒治處所繼續強制戒治，惟仍不到
    案執行，經地檢署發佈通緝在案。於通緝期間，甲○○復基於概括犯意，自九十
    年二月間起，至同年七月十二日止，在雲林縣斗六市○○里○○路九五八巷一０
    九弄六號，以將第一級毒品海洛因置入香煙內吸食之方式，連續施用第一級毒品
    海洛因多次，約每天吸食一、二次。另又基於概括犯意，自九十年二月間起，至
    同年七月十一日止，在上開住處，以將第二級毒品安非他命置入玻璃球內燒烤吸
    食之方式，連續施用第二級毒品安非他命多次，每星期約施用一次。嗣於九十年
    七月十三日，在雲林縣斗南鎮○○路佳州出租套房五０一室前為警查獲，並自其
    身上皮包內，扣得其所有之第一級毒品海洛因三包、安非他命二包、分裝海洛因
    用之吸管二支，分裝海洛因及安非他命之分裝袋二個，並經警採集尿液送驗結果
    ，認有嗎啡、甲基安非他命陽性反應。
二、案經雲林縣警察局移送臺灣雲林地方法院檢察署檢察官偵查起訴。
    理  由
一、被告甲○○對右揭犯罪事實坦承不諱，被告為警查獲當日所採集之尿液經送驗結
    果呈嗎啡、甲基安非他命陽性反應一節，亦有雲林縣衛生局煙毒尿驗檢驗成績書
    在卷可稽，復有扣案之第一級毒品海洛因三包、安非他命二包、分裝海洛因用之
  吸管二支、分裝上開毒品用之分裝袋二個，該等扣案物經送檢驗，安非他命部分
    亦認確係含有甲基安他命成分，毛重六˙七七五四公克，淨重五˙八八一七公克
    ，驗餘淨重五˙七六九四公克，海洛因三包均含第一級毒品海洛因成分，合計淨
    重０˙九五公克（包裝重一˙０八公克）等情，有憲兵司令部刑事鑑識中心鑑驗
    通知書、法務部調查局鑑定通知書各一份在卷足憑。又被告前因二次施用毒品案
    件分別經本院裁定送觀察勒戒，一次經檢察官為不起訴處分，另一次經本院裁定
    送強制戒治處分，嗣停止戒治，於八十九年七月一日離開戒治所等情，有檢察官
    不起訴處分書、本院八十九年訴字第三四號刑事判決、八十九年毒聲字第三六號
    刑事裁定、八十九年毒聲字第一五二三號裁定、台灣高等法院被告全國前案紀錄
    表等書證在卷可稽，事證明確，被告犯行堪以認定，自應依法論科。
二、核被告所為，係犯毒品危害防制條例第十條第一項、第二項之罪。被告持有毒品
    之低度行為為施用毒品之高度行為所吸收，不另論罪。被告先後多次犯行，時間
    緊接，方法相同，分別觸犯犯罪構成要件相同之罪名，顯係皆基於概括犯意而為
    ，應依連續犯規定論以一罪，並加重其刑。被告前因違反麻醉藥品管理條例案件
    ，經法院判處有期徒刑八月，於八十六年六月二日執行完畢，有台灣雲林地方法
    院檢察署刑案資料查註紀錄表在卷可徵，其於五年內再犯本案，為累犯，依法遞
    加重其刑。爰審酌被告犯後坦承犯行，態度良好，惟一再施用毒品，經過觀察勒
    戒、強制戒治後仍不改惡習，且於停止戒治期間，不遵守保護管束之規定，於通
    緝期間，猶仍連續施用毒品，均足認其毒癮甚重，意志薄弱，品行不端，實須較
    長時間施以隔離矯治等一切情狀，各量處如主文所示之刑，並定其應執行刑。扣
    案之海洛因三包、安非他命二包，均屬毒品，另扣案之吸管二支、分裝袋二個，
    為被告鏟裝海洛因所用之物，屬專供施用毒品之器具，依法均宣告沒收銷燬之。
據上論斷，應依刑事訴訟法第二百九十九條第一項前段，毒品危害防制條例第十條第
一項、第二項、第十八條第一項前段，刑法第五十六條、第四十七條、第五十一條第
五款，判決如主文。
中      華      民      國    九十      年      十      月     三十     日
                                        臺灣雲林地方法院刑事第一庭
                                            法  官
如不服本判決，應於判決送達後十日內，向本院提出上訴狀。（須附繕本）
附錄法條：毒品危害防制條例第十條第一項、第二項


司法院資訊處製作；財團法人民間司法改革基金會備份。
